臺灣高等法院刑事判決
110年度上訴字第1138號
上  訴  人  臺灣士林地方檢察署檢察官
上  訴  人  
即  被  告  甲○○


被      告  乙○ 


上列上訴人等因被告等家暴傷害案件，不服臺灣士林地方法院10
9年度訴字第379號，中華民國110年1月28日第一審判決（起訴案
號：臺灣士林地方檢察署109年度偵字第9822號），提起上訴，
本院判決如下：
    主  文
原判決關於甲○○部分撤銷。
甲○○犯傷害罪，處拘役貳拾日，如易科罰金，以新臺幣壹仟元折
算壹日。
其他上訴駁回。 
    事  實
一、甲○○之子丁○○為丙○之配偶，甲○○與丙○間具家庭暴力防治法
    第3條第3款家庭成員關係。甲○○與其配偶乙○（乙○被訴傷害
    罪部分，詳後述無罪部分），於民國108年11月13日下午5時
    許，因乙○與甲○○之女戊○○所分別共有之新北市○○區○○街000
    巷0號13樓房屋門鎖更換事宜，在上址房屋屋外，與原占有
    使用該屋之丙○發生爭執拉扯，甲○○竟基於傷害之犯意，徒
    手毆打丙○頭部數下，乙○從中阻攔甲○○無效，致丙○受有左
    眼窩瘀傷、右額紅腫之傷害。
二、案經丙○訴由臺灣士林地方檢察署檢察官偵查起訴。 
    理  由
甲、有罪部分： 
壹、程序部分：
　　按被告以外之人於審判外之陳述，雖不符刑事訴訟法第159
    條之1至第159條之4之規定，而經當事人於審判程序同意作
    為證據，法院審酌該言詞陳述或書面陳述作成時之情況，認
    為適當者，亦得為證據；當事人、代理人或辯護人於法院調
    查證據時，知有第159條第1項不得為證據之情形，而未於言
    詞辯論終結前聲明異議者，視為有前項之同意，同法第159
    條之5第1項、第2項有明文規定。查本判決下列認定事實所
    引用之本院作為得心證依據之被告以外之人於審判外陳述，
    經本院審理時逐項提示，檢察官、上訴人即被告甲○○、被告
    乙○均同意作為證據而並未爭執（僅爭執證明力，見本院卷
    第168至173頁），且未於言詞辯論終結前聲明異議，本院審
    酌各項證據作成時之狀況，尚無違法取得證據及證明力明顯
    過低等瑕疵，且與本案待證事實間具有相當關聯，作為證據
    充足全案事實之認定，應屬適當，依刑事訴訟法第159條之5
    第1項規定，均有證據能力。另本判決下列認定事實所引用
    之其餘證據，均經依法踐行調查證據程序，亦無違法取得、
    不得作為證據之情形或顯有不可信之情況，且均與本案具關
    連性，認以之作為證據應屬適當，故揆諸上開規定，認上揭
    證據資料均有證據能力。
貳、實體部分：
一、本案認定犯罪事實所憑之證據及理由：訊據被告甲○○固坦承
    有於上揭時、地與告訴人丙○發生爭執拉扯等情，惟矢口否
    認有何傷害犯行，辯稱：當天有衝突，我有動手，然係因告
    訴人先予挑釁、打我、踢我、拉破我的衣服，我出於自衛，
    才出手打告訴人，我也有受傷，我覺得雙方都有錯，有互毆
    之事實，但因為有被告乙○在我與告訴人中間勸阻，我出手
    根本沒有力，只是覺得對於告訴人受傷部分跟錄影畫面顯示
    的不一樣，且告訴人遲至案發後3日方就醫看診，無法認定
    上開診斷證明書及病歷所示傷勢為其所造成，而當初在派出
    所已講好互不提告云云。惟查：
（一）原審當庭勘驗告訴人所提出之證人即案發當日在場之被告
      甲○○前配偶己○○手機錄影畫面光碟，勘驗結果略以（見原
      審卷第144至147頁勘驗筆錄、第194之1至194之9 頁勘驗
      截圖）：
　　1.光碟內檔名「2019年11月13日，下午070410」檔案畫面中
      ，可見2男2女，分別為身著白色上衣、粉色短裙之女子即
      告訴人、身著粉色短袖上衣、深藍色長裙之女子即被告乙
      ○、身著咖啡色上衣、卡其色長褲之男子即被告甲○○、身
      著條紋上衣深色背心深色長褲男子即在場之鎖匠林清雄，
      並可見被告乙○、甲○○一起抓著告訴人拉扯，林清雄則靠
      著牆邊站立。被告甲○○與告訴人拉扯過程中，告訴人逐漸
      被推至左側牆邊，被告甲○○則對著告訴人揮拳；於檔案時
      間0分4秒時，可見被告甲○○再度向著告訴人頭部揮拳，被
      告乙○則一手抵著告訴人，另一手搭在被告甲○○中間，阻
      止被告甲○○繼續動手。影片內則可聽聞被告乙○向被告甲○
      ○稱；你幹嘛啦？不值得你動手等語，被告甲○○則向被告
      乙○稱：她剛剛抓我等語。
　　2.光碟內檔名「2019年11月13日，下午070444」檔案中，可
      見告訴人雙手遭被告乙○抓著，被告甲○○站在告訴人背後
      ，手抓著告訴人所背的包包，包包被拉高至抵著告訴人頸
      部的位置；於檔案時間0分3秒開始，告訴人食指指著被告
      乙○，雙手持續遭被告乙○抓著，被告甲○○動作不變，至影
      片結束為止，三人均保持該動作。影片內則可聽聞告訴人
      對被告甲○○稱「你打我」等語，被告乙○則對告訴人稱我
      們沒打你、你先打我們的、我們等警察來、大家都不要動
      好嗎、冷靜一點等語，被告甲○○則對告訴人稱：你先動手
      打我們等語。
　　3.光碟內檔名「2019年11月13日，下午070543」檔案中，可
      見告訴人雙手遭被告乙○壓制，背靠著牆面，告訴人手則
      拉著被告乙○的上衣，被告甲○○手則抓著告訴人的頭髮，
      於檔案時間0分2秒許，被告乙○轉頭向被告甲○○稱：你手
      放開，你手放開等語，要求被告甲○○放手，於檔案時間0
      分4秒許，被告甲○○指著鏡頭外的人，要求其不能離開現
      場，於檔案時間0分9秒許，告訴人要求拍攝者用錄影方式
      記錄現場情形，至影片結束前，三人均維持相同動作。
　　4.光碟內檔名「2019年11月13日，下午071750」檔案中，可
      見被告乙○站在告訴人與被告甲○○間，告訴人被壓靠在牆
      上，被告乙○試圖要告訴人冷靜，於檔案時間0分7秒時，
      告訴人突然出口辱罵：你敢打我，我操你媽個逼啊等語，
      於檔案時間0分10秒時，被告甲○○向告訴人稱：你講那麼
      難聽，你不要激動喔等語，於檔案時間0分12秒時，告訴
      人試圖掙脫壓制，頭髮仍遭被告甲○○拉著，於檔案時間0
      分14秒時，告訴人要求錄影者清楚錄下衝突過程。
（二）依前述勘驗結果，顯見被告甲○○確有於案發時間、地點，
      徒手毆打告訴人頭部之行為。又參以證人即告訴人於原審
      證稱：被告用拳頭出擊，造成我的眼睛有瘀青及紅腫等語
      （見原審卷第158頁），及卷附國立臺灣大學醫學院109年
      5月19日校附醫秘字第1090903136號函所附告訴人108 年1
      1月16日就診病歷及於同日所開立之診斷證明書所示（見1
      08年度他字第4806號卷〈下稱他字卷〉第63頁，109 年度偵
      字第9822號卷〈下稱偵查卷〉第15至26頁），告訴人於108
      年11月16日下午2時59分至該院就診時，主訴為「遭公公
      打來驗傷，左眼瘀傷，背痛」，而經該院醫師檢驗結果，
      認告訴人「眼睛鈍傷：急性中樞中度疼痛（4-7 ）、軟組
      織挫傷/ 血腫」，診斷告訴人受有「左眼窩瘀傷、右額紅
      腫」之傷害，與前述勘驗結果中本案案發經過及被告甲○○
      徒手攻擊告訴人頭部之位置相互吻合，足認告訴人所受上
      開傷勢，確實係因被告甲○○之行為所致，彼此間具有因果
      關係。
（三）被告甲○○固辯稱其出手力道輕微，且告訴人遲至案發後3
      日方就醫看診，無法認定上開診斷證明書及病歷所示傷勢
      為其所造成云云。然依前述勘驗結果，案發當時被告乙○
      已以手部搭住被告甲○○身體，欲阻止被告甲○○攻擊告訴人
      ，若被告甲○○當時出手力道輕微，理應遭被告乙○隔開，
      而非如勘驗結果所顯示被告甲○○仍可多次出手毆擊告訴人
      頭部，可見被告甲○○當時出手力道非輕。又參以告訴人於
      原審證稱：因為我居住在新北市○○區○○街000巷0號13樓房
      屋，東西都在裡面，所以我是等到戊○○隔天回來，找到住
      所，安頓好女兒後，才去臺大醫院掛急診驗傷等語（見原
      審卷第158頁），證人即案發當日到場員警楊忠浩於原審
      證稱：我印象中一到現場，雙方就互控傷害，因為告訴人
      急著要去照顧小孩，所以先離開，之後才到派出所做筆錄
      等語（見原審卷第399至403頁），可知告訴人當時因居住
      地點即新北市○○區○○街000巷0號13樓房屋產生糾紛，尚須
      處理居住地點，安置親屬等事宜，其未即時前往醫院驗傷
      ，核與常情無違，尚難因告訴人未立刻前往就醫，即認上
      開病歷資料、診斷證明書所載傷勢，非被告所造成。被告
      甲○○此部分辯稱，自難憑採。
（四）至被告甲○○辯稱其係為了防衛告訴人攻擊其頸部、身體、
      撕毀其衣服等行為，方出手揮擊告訴人等語，並提出其身
      體傷勢照片為證據（見他字卷第148頁）。惟正當防衛必
      須對於現在不法之侵害，始足當之，侵害業已過去，或無
      從分別何方為不法侵害之互毆行為，均不得主張防衛權，
      而互毆係屬多數動作構成單純一罪，而互為攻擊之傷害行
      為，縱令一方先行出手，還擊之一方，在客觀上苟非單純
      對於現在不法之侵害為必要排除之反擊行為，因其本即有
      傷害之犯意存在，自無主張防衛權之餘地。又刑法第23條
      前段規定正當防衛，不罰之違法阻卻事由，係以行為人對
      於現在不法之侵害，本乎防衛自己或他人之權利意思，在
      客觀上有時間之急迫性，並實施反擊予以排除侵害之必要
      性，且其因而所受法益之被害，亦符合相當性之情形，予
      以實施防衛行為（反擊）者，始稱相當。查被告甲○○與告
      訴人拉扯過程中，係以徒手毆打告訴人頭部之方式，致告
      訴人受有上開傷勢，業如前述，倘如被告甲○○所辯僅係為
      防止告訴人攻擊，則應係用手防護身體或頭部，或以手抓
      住告訴人之手臂或手腕以拉開身體之距離，而非出手攻擊
      告訴人頭部，顯見被告甲○○並非僅係為防禦、抵擋而出手
      攻擊告訴人，應有傷害之犯意。況且，上開勘驗結果中，
      雖可聽聞被告甲○○、乙○均向告訴人質問告訴人為何要先
      動手攻擊，然縱認係告訴人先出手傷害被告甲○○、乙○，
      惟依上開勘驗結果所示，被告乙○當時已欲隔開被告甲○○
      及告訴人，防止兩人互相攻擊，然被告甲○○與告訴人仍互
      相拉扯，被告甲○○並主動出手毆擊告訴人頭部，由此雙方
      肢體接觸之過程及舉動，自無從認定僅係被告甲○○單方之
      防衛行為，被告甲○○確實有傷害告訴人之意思甚明，自非
      屬正當防衛。從而，被告甲○○辯稱其係正當防衛云云，難
      認可採。
（五）公訴意旨雖認被告甲○○是以持兒童腳踏車敲擊告訴人頭部
      之方式，攻擊告訴人。惟依上開勘驗結果，並未見被告甲
      ○○有持兒童腳踏車攻擊告訴人之行為，亦未見現場有擺放
      任何兒童腳踏車。證人楊忠浩於原審亦證稱：我在現場時
      ，沒有印象有看到腳踏車，跟告訴人、被告甲○○或證人己
      ○○交談時，也沒有聽到任何人提及腳踏車等語（見原審卷
      第400至401頁），則被告甲○○是否有持兒童腳踏車攻擊告
      訴人，顯有疑問。又雖告訴人於偵查及原審證稱：被告甲
      ○○從屋子裡出來時，直接拿我女兒放在玄關旁邊的腳踏車
      ，打我的額頭，是前車輪打到我的額頭，當時己○○應該有
      看到等語（見他字卷第99至102頁，原審卷第149至151頁
      ）；證人己○○於原審證稱：當天我是與告訴人一同外出，
      後來警衛跟告訴人說家裡有事，我就開車載告訴人回來，
      告訴人先跑上去，我大概不到10分鐘後上去，就看到被告
      甲○○用屋內客廳的小腳踏車砸告訴人等語（見原審卷第16
      1至174頁）。然告訴人係證稱其上樓後立即進入屋內，直
      接遭被告甲○○持腳踏車毆打，而證人己○○則是停車後始搭
      乘電梯至案發現場，兩人抵達現場之時間顯有所差異；再
      者，證人己○○證稱被告甲○○是持放置在客廳之兒童腳踏車
      攻擊告訴人，亦與告訴人證述該兒童腳踏車是放置於該房
      屋玄關等語不符，則證人己○○是否確實有目擊告訴人所陳
      稱其到達現場後即遭被告甲○○攻擊之過程，確有疑問，當
      難以上開證人之證述，認定被告甲○○確有持兒童腳踏車攻
      擊告訴人。是依有疑利於被告原則，應認被告甲○○係以徒
      手毆打告訴人之方式，致告訴人受有上開傷害，公訴意旨
      就此部分，應有誤會，且檢察官並已於109年10月30日以
      補充理由書更正犯罪事實為被告甲○○毆打告訴人頭部，併
      此敘明。
（六）綜上所述，本案事證明確，被告上開傷害犯行，堪以認定
      ，應依法論科。
二、論罪：
　　按家庭暴力防治法所稱家庭暴力，係指家庭成員間實施身體
    、精神或經濟上之騷擾、控制、脅迫或其他不法侵害之行為
    ；所稱家庭暴力罪，係指家庭成員間故意實施家庭暴力行為
    而成立其他法律所規定之犯罪，家庭暴力防治法第2條第1款
    、第2款分別定有明文。查案發時被告甲○○之子丁○○為告訴
    人之配偶，有個人戶籍資料查詢結果附卷可參（見他字卷第
    84頁），是被告甲○○及告訴人間具有家庭暴力防治法第3條
    第3款所定之家庭成員關係。核被告甲○○所為，係犯刑法第2
    77條第1項之普通傷害罪。被告甲○○所為前開犯行屬家庭暴
    力防治法第2條第2款之家庭暴力罪，惟因家庭暴力防治法之
    上開條文並無罰則規定，是以此部分犯行仍依刑法之規定予
    以論罪科刑。
乙、無罪部分：
壹、公訴意旨另以：被告乙○於事實欄所示時、地，與被告甲○○
    共同基於傷害之犯意聯絡，由被告乙○拉扯告訴人所背斜背
    包，致該背包背帶勒緊告訴人頸部，致告訴人受事實欄、一
    所載之傷害。因認被告乙○亦涉犯刑法第277條第1項之傷害
    罪嫌等語。
貳、按犯罪事實應依證據認定之，無證據不得認定犯罪事實；不
    能證明被告犯罪者，應諭知無罪之判決，刑事訴訟法第154
    條第2項、第301條第1項分別定有明文。又事實之認定應憑
    證據，如不能發現相當證據或證據不足以證明者，自不能以
    推測或擬制之方法，以為裁判之基礎；而認定犯罪事實所憑
    之證據，雖不以直接證據為限，間接證據亦包括在內，然無
    論直接或間接證據，其為訴訟上之證明，須於通常一般之人
    均不致於有所懷疑，而得確信其為真實之程度者，始得據之
    為有罪之認定，倘其證明尚未達到此一程度，而有合理性懷
    疑之存在時，即無從為有罪之認定。事實審法院對於證據之
    取捨，依法雖有自由判斷之權，然積極證據不足證明犯罪事
    實時，被告之抗辯或反證縱屬虛偽，仍不能以此資為積極證
    據應予採信之理由（最高法院40年台上字第86號判例、76年
    台上字第4986號判例、30年上字第482號判例意旨參照）。
    而被害人就被害經過所為之陳述，其目的在於使被告受刑事
    訴追處罰，與被告處於絕對相反之立場，其陳述或不免渲染
    、誇大。是被害人縱立於證人地位具結而為指證、陳述，其
    供述證據之證明力仍較與被告無利害關係之一般證人之陳述
    為薄弱。從而，被害人就被害經過之陳述，除須無瑕疵可指
    ，且須就其他方面調查又與事實相符，亦即仍應調查其他補
    強證據以擔保其指證、陳述確有相當之真實性，而為通常一
    般人均不致有所懷疑者，始得採為論罪科刑之依據，非謂被
    害人已踐行人證之調查程序，即得恝置其他補強證據不論，
    逕以其指證、陳述作為有罪判決之唯一證據（最高法院95年
    度台上字第6017號判決意旨參照）。
參、公訴意旨認被告乙○涉犯刑法第277條第1項傷害罪嫌，無非
    係以被告乙○之供述、告訴人、證人己○○之證述、告訴人提
    出之監視器光碟、國立臺灣大學醫學院109年5月19日校附醫
    秘字第1090903136號函所附告訴人108年11月16日就診病歷
    、傷勢照片及於同日所開立之診斷證明書等，為其主要論據
    。
肆、訊據被告乙○堅決否認有何傷害之犯行，辯稱：當時被告甲○
    ○與告訴人拉扯起來，我只是勸架，要拉開他們，根本沒有
    打告訴人等語。經查：
（一）告訴人於偵查固證稱：被告乙○於案發當時握住我的手讓
      我不能動，限制我的自由，被告甲○○就在被告乙○後面不
      斷對我的頭部、臉部、眼部出拳，大約有10分鐘之久，被
      告乙○還試圖把我拉到樓梯間，我有密閉恐懼症，一直往
      外跑，被告乙○就再次拉我的雙手，還拉我斜背的包，要
      致我於死，之後被告甲○○再次用拳頭毆打我，我大聲呼救
      後，被告甲○○改拉我的頭髮，我有錄影可以證明被告乙○
      有拉我包包等語（見他字卷第98至102頁），於原審則證
      稱：被告乙○當時是用雙手固定我的雙手，好方便被告甲○
      ○不斷出拳，而不是要調解我跟被告甲○○，不然被告乙○可
      以放開我的手，後來被告甲○○抓住我頭髮時，被告乙○改
      用一隻手拉我斜背包，一隻手捉我，跟被告甲○○說「控制
      她、控制她」等語（見原審卷第148至161頁）。然依上開
      原審勘驗證人己○○手機錄影光碟結果，被告乙○於被告甲○
      ○徒手毆打告訴人時，並非握住告訴人雙手，而是一手抵
      住告訴人，一手搭住被告甲○○之身體，並出聲制止被告甲
      ○○出拳攻擊告訴人，於被告甲○○用手拉住告訴人頭髮時，
      亦是要求被告甲○○放手，且錄影畫面中均未見被告乙○有
      以告訴人斜背包背帶勒住告訴人頸部之行為，有上開原審
      勘驗筆錄及勘驗截圖附卷可參。是告訴人前揭關於被告乙
      ○之證述，顯與事實不符，其所為證述顯有疑問。
（二）證人己○○於警詢係證稱：被告乙○當時是抓告訴人頭髮不
      讓告訴人離開等語（見他字卷第34至36頁），於偵查則證
      稱：被告乙○當時抓告訴人胸口的衣服、手臂及包包等語
      （見他字卷第101頁），於原審則證稱：被告甲○○打告訴
      人時，被告乙○抓住告訴人雙手，不讓告訴人反抗，也有
      抓告訴人頭髮，歷時大約20至30分鐘，我有把全部手機拍
      攝過程都提出等語（見原審卷第161至175頁），其歷次證
      稱被告乙○於案發時所拉扯之告訴人身體部位，均有所差
      異，且與上開原審勘驗結果不符。況證人己○○於案發當時
      既已持手機在場蒐證，則應可將其證稱當時所見聞被告乙
      ○拉扯告訴人頭髮、包包之過程完整拍攝並提出。然上開
      錄影光碟檔案中，均未見證人己○○所稱被告乙○拉扯告訴
      人頭髮或包包，或於被告甲○○出拳攻擊告訴人時，拉住告
      訴人雙手之行為，是證人己○○所證稱案發當時被告乙○與
      告訴人間拉扯之經過等節，亦非無疑，難以採為不利被告
      之證據。
（三）公訴人雖另以被告乙○當時抓住告訴人雙手之行為，使被
      告甲○○能遂行出手毆打告訴人之犯行，認被告乙○與甲○○
      間有犯意聯絡、行為分擔云云。然卷附錄影光碟經原審勘
      驗後，可知被告乙○雖亦與告訴人爭執，並與告訴人拉扯
      ，然其於被告甲○○出拳攻擊告訴人時，並未抓住告訴人雙
      手，反是拉扯、隔開被告甲○○肩膀之舉動，出言制止被告
      甲○○動手之行為，可知被告乙○當時雖與告訴人爭執，但
      因不願事態擴大，仍阻止被告甲○○攻擊告訴人，實難認被
      告乙○當時確與被告甲○○間，有何犯意聯絡或行為分擔，
      而以傷害罪責相繩。至被告乙○其後雖有以雙手與告訴人
      雙手互相拉扯，然被告甲○○當時已未再出手攻擊告訴人，
      而結束其傷害行為，亦不能以其事後之拉扯行為，認定其
      參與被告甲○○上開傷害行為，其主觀上拉告訴人雙手係為
      阻止告訴人與被告甲○○互毆，其為勸架而暫時拉扯告訴人
      之舉，尚難認有犯強制罪之故意，應可認定。
（四）綜上所述，檢察官所舉之證據，尚難證明被告乙○確有參
      與被告甲○○傷害告訴人之舉，自應為被告乙○無罪判決之
      諭知。另檢察官主張被告乙○抓住告訴人雙手之舉動，尚
      涉犯刑法強制罪，而與本案傷害行為間有實質上一罪關係
      ，然因本案就起訴之傷害部分，已為無罪判決之諭知，而
      此部分主張之被告乙○所涉之強制罪犯行，亦未據起訴，
      此部分當無與本案有事實上或裁判上一罪之審判不可分關
      係，附此敘明。
丙、撤銷改判及科刑審酌：
　　原審認被告甲○○所犯事證明確，予以論罪科刑，固非無見。
    惟查：被告甲○○與告訴人係公公、媳婦關係，不和睦相處，
    因細故即大打出手，至有不該，惟告訴人亦有動手， 使被
    告甲○○受傷，有被告甲○○於偵查庭庭呈之傷勢照片在卷可參
    ，被告甲○○辯稱當時為息事寧人，雙方都同意不提起告訴，
    故其未對告訴人提起傷害告訴等語，原審未予審酌上情，所
    為量刑基礎難認妥適。檢察官上訴意旨認被告甲○○未能與告
    訴人達成和解，原審量刑過輕，指摘原判決不當，係對原判
    決就刑之量定已詳予說明審酌之事項，再為爭執，為無理由
    ；被告甲○○上訴意旨主張雙方係互毆，其亦有受傷，請求從
    輕量刑云云，尚非全無理由，且原判決既有上開可議之處，
    自應由本院將原判決關於甲○○部分予以撤銷改判。爰以行為
    人之責任為基礎，審酌被告甲○○因與告訴人間之爭執，竟基
    於傷害之犯意，率爾攻擊毆打告訴人頭部，顯未能尊重他人
    身體健康權益，遇事未思理性處理，所為應予非難，並考量
    其係因遭媳婦動手攻擊，一時衝動始還擊犯案，其主觀上雖
    否認有傷害故意，然就客觀上毆打告訴人之事實並不否認，
    且告訴人亦有動手，兼衡告訴人之傷勢、被告甲○○迄今未與
    告訴人達成和解之犯後態度、智識程度、家庭生活狀況、暨
    其犯罪動機、目的、犯罪手段、犯罪時所受之刺激等一切情
    狀，量處如主文第2項所示之刑，並諭知易科罰金之折算標
    準。
丁、上訴駁回：
　　原審審理結果，認無其他積極證據足資證明被告乙○有公訴
    意旨所指之前開犯行，而為被告乙○無罪之諭知，尚無不合
    。檢察官上訴意旨略稱：依證人己○○提出之手機現場錄影畫
    面第一段，可稽被告2人顯有行為分擔，為共同正犯，縱認
    被告乙○不構成傷害罪，其抓住告訴人雙手行為，亦該當強
    制罪無訛，又該強制罪部分，與本案起訴部分社會基本事實
    同一，顯已為起訴效力所及，原審均未為上開認定，顯有未
    洽云云。惟此業據原審參酌上揭證據資料相互勾稽，於原判
    決理由欄內詳予論述，認被告乙○主觀上並無傷害、強制之
    犯意，客觀上尤乏此舉，經核尚無違背經驗法則及論理法則
    。公訴意旨認被告乙○所涉上開犯行，除起訴書所載相關證
    據外，尚無其他積極之證據足以證明告訴人所指訴被告乙○
    傷害犯行為真實。原判決既已詳敘其依憑之證據及認定之理
    由，經核並未悖於經驗及論理法則，本件起訴書所列證據及
    卷內訴訟資料，已經本院逐一論證，參互審酌，仍無從獲得
    有罪之心證，尚難遽以前揭推測之詞，而為不利被告乙○之
    認定，與證明犯罪所要求之嚴格證明程序，須達無合理懷疑
    之確信程度尚不相當。檢察官上訴意旨對原審依職權所為之
    證據取捨以及心證裁量為不同之評價，僅係重為爭辯，且並
    未提出補強證據，可資證明被告乙○確有起訴之傷害犯行，
    尚難認有理由，應予以駁回。
據上論斷，應依刑事訴訟法第368條、第369條第1項前段、第364
條、第299條第1項前段，刑法第277條第1項、第41條第1項前段
，刑法施行法第1條之1第1項、第2項前段，判決如主文。
本案經檢察官張秋雲到庭執行職務。
中　　華　　民　　國　　110 　年　　6 　　月　　3 　　日
                  刑事第十七庭  審判長法　官  鄭水銓
                                      法　官  黃雅芬
                                      法　官  沈君玲
以上正本證明與原本無異。
如不服本判決，應於收受送達後20日內向本院提出上訴書狀，其
未敘述上訴之理由者並得於提起上訴後20日內向本院補提理由書
（均須按他造當事人之人數附繕本）「切勿逕送上級法院」。
就被告乙○部分，檢察官如不服本判決，應於收受送達後20日內
向本院提出上訴書狀，惟須受刑事妥速審判法第9條限制。其未
敘述上訴之理由者，並得於提起上訴後20日內向本院補提理由書
(均須按他造當事人之人數附繕本)「切勿逕送上級法院」。
刑事妥速審判法第9條：
除前條情形外，第二審法院維持第一審所為無罪判決，提起上訴
之理由，以下列事項為限：
一、判決所適用之法令牴觸憲法。
二、判決違背司法院解釋。
三、判決違背判例。
刑事訴訟法第 377 條至第 379 條、第 393 條第 1 款之規定，
於前項案件之審理，不適用之。
                                      書記官  曾彥碩
中　　華　　民　　國　　110 　年　　6 　　月　　3 　　日
附錄：本案論罪科刑法條全文
刑法第277條第1項
傷害人之身體或健康者，處 5 年以下有期徒刑、拘役或 50 萬
元以下罰金。